Inventaris van de kopieën der Doop-, Trouw- en Begraafboeken (DTB) van Koudekerk
Nationaal Archief, Den Haag
DTB kopie Zuid-Holland; Koudekerk
DTB Koudekerk
0 0
GEDTBZH065
??? meter; ??? inventarisnummers
Gescande fotokopieën van normale geschreven en gedrukte teksten. De Nederlandstalige stukken van vóór ca. 1700 zijn geschreven in het gotische cursiefschrift, met name in de oud-Hollandse klerkencursief.
Nationaal Archief, Den Haag
Nederduits gereformeerde gemeente te Koudekerk
Rooms-katholieke parochie te Koudekerk
Ambachtsbestuur ("gerecht", "burgemeesters", "Wet", "schepenen", "commissarissen", gequalificeerden) van Koudekerk
Burgerlijke Stand van de gemeente Koudekerk
De doopregisters bevatten naast de doopdatum de volledige namen van de ouders en de voornaam van het gedoopte kind. Daarnaast worden soms ook de doopgetuigen en / of peetouders genoemd. De trouwregisters bevatten naast de datum van (onder)trouw de namen van bruidegom en bruid. Daarnaast treft men dikwijls aanvullende gegevens aan, zoals plaats van herkomst, woonadres, de vermelding dat de persoon weduwnaar of weduwe is en eventueel de naam van de vorige partner. Wanneer de partners uit verschillende plaatsen afkomstig zijn of elders trouwen, vindt men ook gegevens omtrent afgegeven attestaties van de huwelijksafkondigingen. De begraafregisters bevatten op datum van aangifte de naam van de begraven persoon. In enkele gevallen wordt ook de datum van overlijden gegeven. Bij (minderjarige) kinderen wordt meestal de naam van de vader vermeld; bij vrouwen en weduwen soms de naam van de echtgenoot. Aanvullende gegevens over de begraafplaats en het luiden van de klok komen zelden voor.
Archiefvorming
Geschiedenis van het archiefbeheer
De verwerving van het archief
3.04
Aanwijzingen voor de gebruiker
Openbaarheidsbeperkingen
Volledig openbaar
De collectie is een duplicaat van een archief in eigen beheer.
Materiële beperkingen
Aanvraaginstructie
Van de documenten die in deze archiefinventaris zijn beschreven, kunnen de originelen niet geraadpleegd worden. Deze zijn overgedragen aan het gemeentebestuur van de gemeente vanwaar ze afkomstig zijn, ter opneming en bewaring in de gemeentelijke archiefbewaarplaats.
Verwant materiaal
Beschikbaarheid van kopieën
Beschrijving van de series en archiefbestanddelen
- KOUDEKERK AAN DE RIJN (DTB)
  Originelen berusten bij het Streekarchief Rijnlands Midden
  - GEREFORMEERD, a.
    - Doop- en trouwboek., 1624-1798.; 1-3
      - 1624-1693., 1.I-1.II
        - dopen, 1624 februari 4-1693 augustus 9 (fol. 3-6vo, 7vo, 24-60)., 1.I
        - Trouwen, 1624 januari 28-1687 januari 19 en 1690 october 20-1693 augustus 9 (fol. 3vo., 5vo., 8-23vo., 63-73)., 1.II
      - 1693-1772 dopen, 1693 september 20-1772., 2A
        - 1693-1734., 2A.I
        - 1735-1772., 2A.II
      - 1693-1772 trouwen, 1693 november 1-1772., 2B
      - 1773-1811., 3
        - dopen, 1773-1811 october 25.
        - trouwen, 1773 april 17-1798 april 22.
        Geborenen te Koudekerk en Rijndijk in de periode 1776-1811 maar gedoopt te Hazerswoude zijn geregistreerd in: DTB Hazerswoude nr. 2.
    - 1781 juni 7-1820 augustus 4.Begraafregister met vermelding van grafrechten., 4
  - GERECHT, b.
    - Trouwboeken., 1696-1811.; 5-7.II
      - 1696 februari 28-1702 januari 10., 5
      - 1703 december 4-1729 juni 13., 6
      - 1740-1811 maart 17., 7.I-7.II
        Vanaf 1769: tevens vermelding van attestaties van proclamaties. Met alfabetische index.
        - 1740-1799., 7.I
        - 1800-1811., 7.II
    - Een ingekomen verzoek om huwelijksproclamatie., 1800 augustus 15.; 7A
    - Acten van Indemniteit., 1735-1762; 7B
  - GEQUALIFICEERDEN, c.
    - Overlijdensregister., 1806-1811.; 8